臺灣臺南地方法院刑事判決　　　　　　　100年度訴字第472號
公　訴　人　臺灣臺南地方法院檢察署檢察官
被　　　告　陳忠志
上列被告因違反毒品危害防制條例案件，經檢察官提起公訴（
100年度毒偵字第609號），本院判決如下：
    主  文
陳忠志施用第一級毒品，處有期徒刑拾月。
    事  實
一、陳忠志前於民國99年間，曾因毒品案件，經臺灣雲林地方法
    院裁定送觀察、勒戒後，於99年9月13日因無繼續施用傾向
    而執行完畢出所。詎陳忠志仍未戒除毒癮，又於5年內之99
    年12月22日晚間9時30分往前回溯26小時內某時，在不詳地
    點施用第一級毒品海洛因1次。嗣為警於該日晚間8時30分許
    ，在嘉義縣東石鄉○○○○道路執行臨檢查獲陳忠志為毒品
    列管人口，再經其同意而採集尿液送驗呈嗎啡陽性反應而查
    知上情。
二、案經嘉義縣警察局朴子分局報告臺灣嘉義地方法院檢察署呈
    請臺灣高等法院臺南分院檢察署檢察長令轉臺灣臺南地方法
    院檢察署檢察官偵查起訴。
    理  由
一、按觀察、勒戒執行完畢釋放後，5年內再犯施用毒品之罪者
    ，檢察官應依法追訴，毒品危害防制條例第23條第2項定有
    明文。本件被告陳忠志於99年間因毒品案件，經臺灣雲林地
    方法院以99年度毒聲字第194號裁定送觀察、勒戒後，於99
    年9月13日因無繼續施用傾向而執行完畢釋放，其後於5年內
    再犯本件施用毒品之罪，依前述規定，自應由檢察官逕為追
    訴，合先敘明。
二、訊據被告於警詢及本院審理時，對於經警採尿送驗後呈嗎啡
    陽性反應之情固不爭執，惟矢口否認有何施用第一級毒品海
    洛因之行為，辯稱伊自觀察、勒戒完畢後即未曾施用海洛因
    ，可能係因伊友人「丁乙峰」在伊位於雲林縣麥寮鄉公司宿
    舍房間內，以香菸沾海洛因再點燃後吸食方式施用，伊因此
    吸到二手煙所致云云。經查：
  (一)被告於99年12月22日為嘉義縣警察局朴子分局查獲後，經採
    集尿液送驗結果，呈嗎啡陽性反應，有正修科技大學超微量
    研究科技中心100年2月22日檢驗報告，及該分局代號與真實
    姓名對照表等附卷可稽，被告為警查獲後所採集之尿液中有
    嗎啡陽性反應，要屬無疑。
  (二)被告雖否認有施用第一級毒品海洛因之行為，並以係吸到二
    手煙云云置辯，然查：
    1.被告所辯吸到友人「丁乙峰」之二手煙云云，並未舉證以
      實其說，此部分供述是否屬實，已值懷疑。
    2.依據被告於本院中所述之吸到二手煙情節，乃稱「丁乙峰
      」常在伊約四坪大小的公司宿舍房間內，以摻入香菸內方
      式施用海洛因，每次施用2支香菸，該房間沒有窗戶、均
      開啟空調，「丁乙峰」且會以直接噴煙方式引誘伊施用，
      所以伊就辭掉工作返回臺南云云。然被告既已決心戒除毒
      癮，理應盡量避免更與毒品有所牽扯，何況施用毒品係屬
      犯罪行為，若有他人在自己房間內施用毒品而遭發現者，
      其他在場者必將因而遭受株連，被告既曾有施用毒品之前
      案紀錄，對此應知之甚捻；乃被告容任「丁乙峰」恣意在
      伊房間內施用毒品，甚至以直接對人噴煙方式引誘伊施用
      ，而未有將之逐離房間，或至少制止其施用之抗拒行為，
      實與情理頗有違背。
    3.再按吸入煙毒或安非他命之二手煙，在文獻上雖尚無能否
      由尿液中檢驗出煙毒或安非他命反應之研究報告，然若非
      長時間與吸毒者直接相向且存心大量吸入吸毒者所呼出之
      煙氣，以二手煙中可能存在之低劑量煙毒或安非他命，應
      不致在尿液中檢驗出煙毒或安非他命反應。縱採被告上開
      陳詞，認確有「丁乙峰」在伊房間內施用海洛因，惟參之
      被告所描述之房間大小、室內有開啟空調除濕換氣等情狀
      ，被告即使吸到2手煙，在間接吸食之情況下，所吸入之
      量亦應極微；對照被告尿液中仍有超過閾值2倍以上之嗎
      啡濃度，益可證被告所辯僅係吸到二手煙之情不可採信。
  (三)綜上所述，被告所辯係因吸到2手煙而於尿液中有嗎啡陽性
    反應云云，既無其他證據方法可為補強，伊之供述復與常理
    頗有違背，以及吸入二手煙當不致有高過閾值2倍以上之代
    謝量而使尿液呈陽性反應，認為被告辯詞不能採信。被告施
    用第一級毒品海洛因之犯行已臻明確，應依法論科。
三、查海洛因為第一級，毒品危害防制條例第2條第2項第1款定
    有明文，是核被告所為，係犯毒品危害防制條例第10條第1
    項之施用第一級毒品罪。其施用前持有海洛因之低度行為，
    為其後施用之高度行為所吸收，不另論罪。爰審酌被告施用
    第一級毒品海洛因，戕害自身健康，於本件之前僅有1次因
    毒品案件而送觀察、勒戒之前案紀錄，以及被告犯罪後設詞
    否認有施用海洛因犯行，檢察官因此認被告犯後態度不佳而
    具體求處有期徒刑1年等一切情狀，量處如主文所示之刑為
    適當，以資懲儆。
據上論斷，應依刑事訴訟法第299條第1項前段，毒品危害防制條
例第10條第1項，判決如主文。
本案經檢察官吳書嫺到庭執行職務。
中    華    民    國   100    年    5     月    31    日
                  刑事第二庭  審判長  法  官  吳坤芳
                                      法  官  郭瓊徽
                                      法  官  鄭銘仁
以上正本證明與原本無異
如不服本判決應於收受本判後10日內向本院提出上訴書狀，並應
敘述具體理由。其未敘述上訴理由者，應於上訴期間屆滿後20日
內向本院補提理由書狀（均須按他造當事人之人數附繕本）「切
勿逕送上級法院」。
                                      書記官  程伊妝
中    華    民    國   100    年    5     月    31    日
附錄本案論罪科刑法條：
毒品危害防制條例第10條
施用第一級毒品者，處 6 月以上 5 年以下有期徒刑。
施用第二級毒品者，處 3 年以下有期徒刑。